---
title: "sankey"
output:
  html_document:
    code_folding: hide
---




```{r setup, include=FALSE}
knitr::opts_chunk$set(echo = TRUE)
options(scipen=999)
options(digits = 2)
```




```{r}
library(dplyr)
library(networkD3)
library(tidyr)
library(readxl)
library(ggplot2)
library(treemap)
library(stringr)
library(htmlwidgets)
library(DT)
library(plotly)
library(broman)
```







## Preparar os dados
Utilizei dados abertos do Siga Brasil [http://www9.senado.gov.br/painelespecialista] para gerar as tabelas:   
1) "nat_rec", com detalhes sobre os valores arrecadados.   
2) "outflux", com detalhes sobre os pagamentos totais.   

[https://pt.stackoverflow.com/questions/216852/adicionar-nota%C3%A7%C3%A3o-de-moeda-em-r]
```{r}

# preparar a tabela com dados sobre valores arrecadados (entrada de caixa)
nat_rec <- read_excel("nat_rec.xlsx")

## renomear as colunas para facilitar leitura
colnames(nat_rec)<- c("cat","cat_cod","origem","origem_cod","origem_name_cod","especie","especie_name_cod","especie_cod", "nat_name_cod", "nat_cod", "nat","fonte","fonte_cod", "fonte_name_cod","ind_pri_cod","ind_pri","ano","esfera_in_cod", "esfera_in_name_code","esfera_in","influx_reais","influx_ipca","influx_pib")

# eliminar arrecadação com valor nulo
nat_rec <- nat_rec%>%
  filter(influx_reais > 0)


# preparar a tabela com dados sobre pagamentos (saída de caixa)
outflux <- read_excel("out.xlsx")

## renomear as colunas para facilitar leitura

colnames(outflux)<-c("ano","cat_cod","cat","gnd_cod","gnd","elemento_cod","elemento","esfera_out_cod","esfera_out","fonte_cod","fonte","res_primario_cod","res_primario","outflux_reais","outflux_ipca", "outflux_pib")


# eliminar pagamentos com valor nulo
outflux <- outflux%>%
  filter(outflux_reais > 0)

```

# Faixa da discórdia:
##(DRU x Orçamento da Seguridade Social)

datatable [https://rstudio.github.io/DT/]

[https://rstudio.github.io/DT/functions.html]

[https://www.w3.org/TR/css-color-3/#svg-color]



```{r, Desvinculação de Recursos da União (R$ Bi)}

# Governo Federal 2018: Desvinculação de Recursos da União (R$ Bi)

influx_s<- nat_rec%>%
  # filtra pelo ano de 2018 e valore maiores que R$ 0
  filter(ano == 2018,influx_reais>0 )%>%
# utilizar group_by para incluir as variáveis specie_name_cod, fonte_name_cod, esfera_in no gráfico sankey
    group_by( especie_name_cod, fonte_name_cod, esfera_in)%>%
 # transformar em bilhões de reais
   summarise(total = sum(influx_reais/1000000000))%>%
  arrange(desc(total ))
  # cria variávies para identificar espécies e fontes menores que determinado valor (R$ 20 bi) e reclassificá-las como "demais"
influx_s<- influx_s%>%
    mutate(fonte_demais = ifelse(total > 20, fonte_name_cod, "demais fontes") )%>%
  mutate(especie_demais = ifelse(total > 20, especie_name_cod, "demais espécies") )%>%
  group_by( especie_demais, fonte_demais, esfera_in)%>%
  summarise(value = sum(total))

# arredondar valor para melhorar visualização da tabela
influx_s$value<-as.numeric(myround(influx_s$value, 1))
names<- vector()
nodes<- vector()

# loop para extrair nomes dos nodes a partir da df influx_s
for(i in 1:ncol(influx_s)-1)
{
for(j in 1:NROW(influx_s[,i]))
{
names <- c(names,influx_s[j,i]) ;
}
}

# obeter apenas os nomes únicos.
name<- unique(as.character(names))

# criar nodes
nodes<- data.frame(cbind(node = c((0:(length(name)-1))), name))

nodes$node <- as.numeric(as.character(nodes$node))

## criar links
links <- influx_s%>%
  group_by_at(1:2)%>%
  summarise(value = sum(value))
colnames(links)<-c("source","target","value")
##
links<-as.data.frame(links)

## criar links adcionais caso a df influx_s tenha mais de duas variáveis
for(i in 1:(ncol(influx_s)-3))
{
loop_link <- influx_s%>%
  group_by_at((1+i):(2+i))%>%
  summarise(teste = sum(value))
loop_link<-as.data.frame(loop_link)
colnames(loop_link)<-c("source","target","value")
# juntar os links
links<-rbind(links,loop_link)
}

# mesclar nodes aos valores
links <- merge(links, nodes, by.x = "target", by.y = "name")
links <- merge(links, nodes, by.x = "source", by.y = "name")

## remover duplicados 
links <- distinct(links, target,source, .keep_all= TRUE)

# preparar os dados finais para o sankey
links_final <- links[ , c("node.y", "node.x", "value")]
colnames(links_final) <- c("source", "target", "value")


p <- plot_ly(
    type = "sankey",
    orientation = "h",
    node = list(
      label = nodes$name,
      # quantidade de cores == lenght nodes
      color = c("lightgray","blue", rep("lightgray",6), "red", rep("lightgray",13),"red", "blue"),
      pad = 15,
      thickness = 20,
      line = list(
        color = "black",
        width = 0.5
      )
    ),

    link = list(
      source = links_final$source,
      target = links_final$target,
      value =  links_final$value,
      # quantidade de cores == lenght links
      color = c("red" ,rep("lightgray",4),"blue", rep("lightgray",24))
    )
  ) %>% 
  layout( title = "Governo Federal 2018: Desvinculação de Recursos da União (R$ Bi)",
          font = list(size = 10
                      )
)



# Create a shareable link to your chart
#chart_link = api_create(p, filename="DRU")
#chart_link
# exibir gráfico e tabela

# criar datatable
datatable(influx_s,filter = 'top', options = list(
  pageLength = 5, autoWidth = TRUE
),

  caption = "Governo Federal 2018: Desvinculação de Recursos da União (R$ Bi)")%>% 
  formatStyle(
    'value',
    background = styleColorBar(influx_s$value, 'steelblue'),
    backgroundSize = '100% 90%',
    backgroundRepeat = 'no-repeat',
    backgroundPosition = 'center'
  )
p
```



```{r, arrecadação CIDE (repetição do chunk anterior agora filtrado por natureza da receita "12200821" - CIDE) }
# utilizar group_by para incluir as variáveis origem e esfera no gráfico sankey
nat_rec_s<- nat_rec%>%
  # filtra pelo ano de 2018 e CIDE COMBUSTÍVEIS COMERCIALIZAÇÃO PRINCIPAL (Natureza da Receita 12200821)

  filter(ano == "2018",nat_cod == "12200821" , influx_reais>1 )%>%
  group_by( nat, esfera_in, fonte_name_cod)%>%
  summarise(value = sum(influx_reais/1000000000))%>%
  arrange(desc(value ))

# arredondar valor para melhorar visualização da tabela
nat_rec_s$value<-as.numeric(myround(nat_rec_s$value, 1) )
names<- vector()
nodes<- vector()

# loop para extrair nomes dos nodes a partir da df influx_s
for(i in 1:ncol(nat_rec_s)-1)
{
for(j in 1:NROW(nat_rec_s[,i]))
{
names <- c(names,nat_rec_s[j,i]) ;
}
}

# obeter apenas os nomes únicos.
name<- unique(as.character(names))

## reverter a ordem de nodes 

# criar nodes
nodes<- data.frame(cbind(node = c((0:(length(name)-1))), name))

nodes$node <- as.numeric(as.character(nodes$node))

## criar links

links <- nat_rec_s%>%
  group_by_at(1:2)%>%
  summarise(value = sum(value))
colnames(links)<-c("source","target","value")
##
links<-as.data.frame(links)

## criar links adcionais caso a df influx_s tenha mais de duas variáveis

for(i in 1:(ncol(nat_rec_s)-3))
{
loop_link <- nat_rec_s%>%
  group_by_at((1+i):(2+i))%>%
  summarise(teste = sum(value))
loop_link<-as.data.frame(loop_link)
colnames(loop_link)<-c("source","target","value")

# juntar os links
links<-rbind(links,loop_link)
}

# mesclar nodes aos valores
links <- merge(links, nodes, by.x = "target", by.y = "name")
links <- merge(links, nodes, by.x = "source", by.y = "name")

## remover duplicados 
links <- distinct(links, target,source, .keep_all= TRUE)

links_final <- links[ , c("node.y", "node.x", "value")]
colnames(links_final) <- c("source", "target", "value")

p <- plot_ly(
    type = "sankey",
    orientation = "h",
    width = 1000, height = 600,
    node = list(
      label = nodes$name,
      # quantidade de cores == lenght nodes
      color = c("lightgray", "red",rep("lightgray",2)),
      pad = 15,
      thickness = 20,
      line = list(
        color = "black",
        width = 0.5
      )
    ),

    link = list(
      source = links_final$source,
      target = links_final$target,
      value =  links_final$value,
      # quantidade de cores == lenght links
      color = c("lightgray", "red", "lightgray")
    )
  ) %>% 
  layout(
    title = "Governo Federal 2018: CIDE COMBUSTÍVEIS COMERCIALIZAÇÃO PRINCIPAL x fonte de recurso (R$ Bi)",
    font = list(
      size = 10
    )
)



# Create a shareable link to your chart
# Set up API credentials: https://plot.ly/r/cide
 #chart_link = api_create(p, filename="cide")
 #chart_link
# exibir gráfico e tabela

datatable(nat_rec_s,filter = 'top', options = list(
  pageLength = 5, autoWidth = TRUE
),

  caption = "Governo Federal 2018: CIDE COMBUSTÍVEIS COMERCIALIZAÇÃO PRINCIPAL x fonte de recurso (R$ Bi)")%>% 
  formatStyle(
    'value',
    background = styleColorBar(influx_s$value, 'steelblue'),
    backgroundSize = '100% 90%',
    backgroundRepeat = 'no-repeat',
    backgroundPosition = 'center'
  )
p
```


```{r, destinação da CIDE (semelhante ao chunk anterior, mas com dados dos pagamentos/outflux)}
# filtra nodes objeto do estudo
# Governo Federal 2018: Pagamentos realizados com a fonte CIDE (R$ Bi)
outflux_s<- outflux%>%
  filter(ano == "2018", outflux_reais>1, fonte_cod == "111" )%>%
  group_by(fonte, elemento)%>%
  summarise(value = sum(outflux_reais/1000000000))%>%
  arrange(desc(value ))




# arredondar valor para melhorar visualização da tabela

outflux_s$value<-as.numeric(myround(outflux_s$value, 1))


nodes<- vector()
names<- c()


# loop para extrair nomes dos nodes a partir da df outflux_s
for(i in 1:ncol(outflux_s)-1)
{
for(j in 1:NROW(outflux_s[,i]))
{
names <- c(names,outflux_s[j,i]) ;
}
}


# obeter apenas os nomes únicos.
name<- unique(as.character(names))

## reverter a ordem de nodes 

# criar nodes
nodes<- data.frame(cbind(node = c((0:(length(name)-1))), name))

nodes$node <- as.numeric(as.character(nodes$node))





## criar links

links <- outflux_s%>%
  group_by_at(1:2)%>%
  summarise(value = sum(value))
colnames(links)<-c("source","target","value")
##
links<-as.data.frame(links)


## criar links adcionais caso a df outflux_s tenha mais de duas variáveis
loop_link<-c("")

for(i in 1:(ncol(outflux_s)-3))
{
loop_link <- outflux_s%>%
  group_by_at((1+i):(2+i))%>%
  summarise(teste = sum(value))
loop_link<-as.data.frame(loop_link)
colnames(loop_link)<-c("source","target","value")

# juntar os links
links<-rbind(links,loop_link)
}

# mesclar nodes aos valores
links <- merge(links, nodes, by.x = "target", by.y = "name")
links <- merge(links, nodes, by.x = "source", by.y = "name")

## remover duplicados 
links <- distinct(links, target,source, .keep_all= TRUE)


links_final <- links[ , c("node.y", "node.x", "value")]
colnames(links_final) <- c("source", "target", "value")







p <- plot_ly(
    type = "sankey",
    orientation = "h",
    width = 900, height = 1000,
    node = list(
      label = nodes$name,
      color = c("blue", rep("lightgray",3)),
      pad = 15,
      thickness = 20,
      line = list(
        color = "black",
        width = 0.5
      )
    ),

    link = list(
      source = links_final$source,
      target = links_final$target,
      value =  links_final$value
    )
  ) %>% 
  layout(
    title = "Governo Federal 2018: Pagamentos realizados com a fonte CIDE (R$ Bi)",
    font = list(
      size = 10
    )
)

# Create a shareable link to your chart

#chart_link = api_create(p, filename="Pagamentos realizados com a fonte CIDE")
#chart_link
p
datatable(outflux_s,filter = 'top', options = list(
  pageLength = 5, autoWidth = TRUE
),

  caption = "Governo Federal 2018: Pagamentos realizados com a fonte CIDE (R$ Bi)")%>% 
  formatStyle(
    'value',
    background = styleColorBar(influx_s$value, 'steelblue'),
    backgroundSize = '100% 90%',
    backgroundRepeat = 'no-repeat',
    backgroundPosition = 'center'
  )

```


[https://bookdown.org/lyzhang10/lzhang_r_tips_book/how-to-plot-data.html]


[https://aledemogr.com/2017/05/29/plots-based-on-un-data-in-r/]

[https://plot.ly/r/graphing-multiple-chart-types/]

```{r, saldo DRU x Fonte 100}
#Recursos de contribuições sociais carimbados como fonte 100 (recursos ordinários)
dru<-  nat_rec%>%
  filter(especie_cod == "121", fonte_cod == "100" )

# recursos ordinários utilizados para despesas com o orçamento da seguridade social
ord<-outflux%>%
  filter(fonte_cod == "100", esfera_out_cod == "S" )


dru_ano<-dru%>%
  group_by( ano)%>%
  summarise(value = sum(influx_reais/1000000000))

#dru_ano<-dru_ano%>%
 # mutate(tipo = "dru")


ord_ano<-ord%>%
  group_by( ano)%>%
  summarise(value = sum(outflux_reais/-1000000000))
#comparar DRU x recursos do orçamento fiscal destinados à seguridade social

#ord_ano<-ord_ano%>%
 # mutate(tipo = "fonte_100")



dru_ord<- merge(ord_ano, dru_ano, by.x = "ano", by.y = "ano")

dru_ord<- dru_ord %>%
  mutate(value=value.x+value.y)

fluxo<- rbind(ord_ano, dru_ano)

fluxo<- fluxo%>%
  mutate(tipo = ifelse(value>0, "DRU", "Recursos Ordinários"))%>%
  arrange((tipo))

fluxo$value<-round(fluxo$value,1)

p <- plot_ly(dru_ord)%>%
  ggplot( aes(x = ano, y = value)) +
  geom_bar(data = fluxo, aes(fill = tipo), stat = "identity") +
  geom_point(color = "white", size =0.5)+
  geom_line(group=1, color = "gray")+
  theme_bw()+
  ggtitle("DRU x recursos ordinários destinados à seguridade social", "Governo Federal 2005 a 2018 (R$ bi nominais)")+
  xlab("")+
  ylab("")+
  theme(
    panel.grid.major.x = element_blank(),
    panel.grid.minor.x = element_blank()
  )+
     scale_fill_manual(
    values = c("blue",  "#ff0000"))+
  geom_text(aes(label = sprintf("%0.1f", round(value, digits = 1))), size= 2.5, color = "white"  ,vjust=-0.25, position = position_dodge(0.9))+
  theme(axis.text.x = element_text(size = 7, hjust = 1, vjust = 1))

p




#chart_link = api_create(p, filename="dru x fontes 100")
#chart_link




```








scale_manual: Create your own discrete scale
In ggplot2: Create Elegant Data Visualisations Using the Grammar of Graphics

[https://rdrr.io/cran/ggplot2/man/scale_manual.html]

[https://www.w3schools.com/colors/colors_picker.asp?colorhex=FF0000]

```{r, saldo DRU x fontes fiscais}
#Recursos de contribuições sociais carimbados como fonte 100 (recursos ordinários)
dru_1<-  nat_rec%>%
  filter(especie_cod == "121", fonte_cod == "100" )

# recursos ordinários utilizados, remuneração conta única e títulos para despesas com o orçamento da seguridade social
ord_1<-outflux%>%
  filter(fonte_cod %in% c("100","188","144"), esfera_out_cod == "S" )


dru_ano_1<-dru_1%>%
  group_by( ano,fonte)%>%
  summarise(value = sum(influx_reais/1000000000))

#dru_ano<-dru_ano%>%
 # mutate(tipo = "dru")


ord_ano_1<-ord_1%>%
  group_by( ano,fonte)%>%
  summarise(value = sum(outflux_reais/-1000000000))
#comparar DRU x recursos do orçamento fiscal destinados à seguridade social

#ord_ano<-ord_ano%>%
 # mutate(tipo = "fontes_fiscais")
ord_ano_2<-ord_1%>%
  group_by( ano)%>%
  summarise(value = sum(outflux_reais/-1000000000))

ord_ano_2<- ord_ano_2%>%
  arrange(value)

dru_ord_1<- merge(ord_ano_2, dru_ano_1, by.x = "ano", by.y = "ano")

dru_ord_1<- dru_ord_1 %>%
  mutate(value=value.x+value.y)

fluxo_1<- rbind(ord_ano_1, dru_ano_1)

fluxo_1<- fluxo_1%>%
  mutate(tipo = ifelse(value>0, "DRU", fonte))%>%
  arrange((tipo))



fluxo_1$value<-round(fluxo_1$value,1)

p <- plot_ly(dru_ord_1)%>%
  ggplot( aes(x = ano, y = value)) +
  geom_bar(data = fluxo_1, aes(fill = tipo), stat = "identity") +
  geom_point(color = "white", size =0.5)+
  geom_line(group=1, color = "gray")+
  theme_bw()+
  ggtitle("DRU x recursos fiscais destinados à seguridade social", "Governo Federal 2005 a 2018 (R$ bi nominais)")+
  xlab("")+
  ylab("")+
  theme(
    panel.grid.major.x = element_blank(),
    panel.grid.minor.x = element_blank(),
    legend.text = element_text(size = 8)
  )+
     scale_fill_manual(
    values = c("blue", "#ff0000", "#4d4d4d", "#b3b3b3"  ),
    breaks = c("DRU", "RECURSOS ORDINARIOS", "REMUNERACAO DAS DISPONIB. DO TESOURO NACIONAL", "TITULOS DE RESPONSABILID.DO TESOURO NACIONAL"),
    labels = c("DRU", "Recursos Ordinários", "Remuneração das Disponibilidades", "Títulos do Tesouro")
  )+
  geom_text(aes(label = sprintf("%0.1f", round(value, digits = 1))), size= 2.5, color = "white"  ,vjust=-0.25 , position = position_dodge(0.9))+
  theme(axis.text.x = element_text(size = 7, hjust = 1, vjust = 1))


p






#chart_link = api_create(p, filename="dru x fontes fiscais")
#chart_link

## fontes fiscais por cor fill.



```



```{r, influx origem x esfera x fonte}
influx_s<- nat_rec%>%
  # filtra pelo ano de 2018 e valore maiores que R$ 1 bilhão
  filter(ano == "2018",fonte_cod == "100",influx_reais>1000000000 )%>%
  group_by(especie, esfera_in, fonte)%>%
  summarise(value = sum(influx_reais/1000000000))%>%
  arrange(desc(value ))

# arredondar valor para melhorar visualização da tabela
influx_s$value<-round(influx_s$value, 1)
names<- vector()
nodes<- vector()


# loop para extrair nomes dos nodes a partir da df influx_s
for(i in 1:ncol(influx_s)-1)
{
for(j in 1:NROW(influx_s[,i]))
{
names <- c(names,influx_s[j,i]) ;
}
}

# obeter apenas os nomes únicos.
name<- unique(as.character(names))

## reverter a ordem de nodes 

# criar nodes
nodes<- data.frame(cbind(node = c((0:(length(name)-1))), name))

nodes$node <- as.numeric(as.character(nodes$node))

## criar links

links <- influx_s%>%
  group_by_at(1:2)%>%
  summarise(value = sum(value))
colnames(links)<-c("source","target","value")
##
links<-as.data.frame(links)

## criar links adcionais caso a df influx_s tenha mais de duas variáveis

for(i in 1:(ncol(influx_s)-3))
{
loop_link <- influx_s%>%
  group_by_at((1+i):(2+i))%>%
  summarise(teste = sum(value))
loop_link<-as.data.frame(loop_link)
colnames(loop_link)<-c("source","target","value")

# juntar os links
links<-rbind(links,loop_link)
}

# mesclar nodes aos valores
links <- merge(links, nodes, by.x = "target", by.y = "name")
links <- merge(links, nodes, by.x = "source", by.y = "name")

## remover duplicados 
links <- distinct(links, target,source, .keep_all= TRUE)

links_final <- links[ , c("node.y", "node.x", "value")]
colnames(links_final) <- c("source", "target", "value")
```

print influx origem x esfera x fonte 


```{r, print influx origem x esfera x fonte }
p <- plot_ly(
    type = "sankey",
    orientation = "h",
    width = 800, height = 600,
    node = list(
      label = nodes$name,
      # quantidade de cores == lenght nodes
      
      pad = 15,
      thickness = 20,
      line = list(
        color = "black",
        width = 0.5
      )
    ),

    link = list(
      source = links_final$source,
      target = links_final$target,
      value =  links_final$value
    )
  ) %>% 
  layout(
    title = "Governo Federal 2018: origem x esfera (R$ Bi)",
    font = list(
      size = 9
    )
)



# Create a shareable link to your chart
# Set up API credentials: https://plot.ly/r/especie
#chart_link = api_create(p, filename="sankey-teste1")
#chart_link
# exibir gráfico e tabela
p
datatable(influx_s,filter = 'top', options = list(
  pageLength = 5, autoWidth = TRUE
),

  caption = "Governo Federal, arrecadacao em R$ Bi")%>% 
  formatStyle(
    'value',
    background = styleColorBar(influx_s$value, 'steelblue'),
    backgroundSize = '100% 90%',
    backgroundRepeat = 'no-repeat',
    backgroundPosition = 'center'
  )
```





```{r}

# pensão e aposentadorias

outflux_s<- outflux%>%
  filter( outflux_reais>1, str_detect(elemento, "PENS|APOSEN" ))%>%
  group_by(fonte,esfera_out, elemento)%>%
  summarise(value = sum(outflux_reais/1000000000))%>%
  arrange(desc(value ))




# arredondar valor para melhorar visualização da tabela

outflux_s$value<-round(outflux_s$value, 1)








names<- c()


# loop para extrair nomes dos nodes a partir da df outflux_s
for(i in 1:ncol(outflux_s)-1)
{
for(j in 1:NROW(outflux_s[,i]))
{
names <- c(names,outflux_s[j,i]) ;
}
}



# obeter apenas os nomes únicos.
name<- unique(as.character(names))

## reverter a ordem de nodes 

# criar nodes
nodes<- data.frame(cbind(node = c((0:(length(name)-1))), name))

nodes$node <- as.numeric(as.character(nodes$node))





## criar links

links <- outflux_s%>%
  group_by_at(1:2)%>%
  summarise(value = sum(value))
colnames(links)<-c("source","target","value")
##
links<-as.data.frame(links)


## criar links adcionais caso a df outflux_s tenha mais de duas variáveis
loop_link<-c("")

for(i in 1:(ncol(outflux_s)-3))
{
loop_link <- outflux_s%>%
  group_by_at((1+i):(2+i))%>%
  summarise(teste = sum(value))
loop_link<-as.data.frame(loop_link)
colnames(loop_link)<-c("source","target","value")

# juntar os links
links<-rbind(links,loop_link)
}

# mesclar nodes aos valores
links <- merge(links, nodes, by.x = "target", by.y = "name")
links <- merge(links, nodes, by.x = "source", by.y = "name")




links_final <- links[ , c("node.y", "node.x", "value")]
colnames(links_final) <- c("source", "target", "value")







p <- plot_ly(
    type = "sankey",
    orientation = "h",
    width = 900, height = 700,
    node = list(
      label = nodes$name,
      color = c("blue", "blue", "blue", "blue", "blue", "blue","pink"),
      pad = 15,
      thickness = 20,
      line = list(
        color = "black",
        width = 0.5
      )
    ),

    link = list(
      source = links_final$source,
      target = links_final$target,
      value =  links_final$value
    )
  ) %>% 
  layout(
    title = "pensão aposentadoria",
    font = list(
      size = 10
    )
)

# Create a shareable link to your chart
# Set up API credentials: https://plot.ly/r/outflux
#chart_link = api_create(p, filename="pensão aposentadoria")
#chart_link
p
datatable(outflux_s)


```






```{r}
outflux_s<- outflux%>%
  filter( outflux_reais>1, ano == "2018" )%>%
  group_by(esfera_out, res_primario, fonte, elemento)%>%
  summarise(value = sum(outflux_reais/1000000000))%>%
  arrange(desc(value ))




# arredondar valor para melhorar visualização da tabela

outflux_s$value<-round(outflux_s$value, 1)








names<- c()


# loop para extrair nomes dos nodes a partir da df outflux_s
for(i in 1:ncol(outflux_s)-1)
{
for(j in 1:NROW(outflux_s[,i]))
{
names <- c(names,outflux_s[j,i]) ;
}
}



# obeter apenas os nomes únicos.
name<- unique(as.character(names))

## reverter a ordem de nodes 

# criar nodes
nodes<- data.frame(cbind(node = c((0:(length(name)-1))), name))

nodes$node <- as.numeric(as.character(nodes$node))





## criar links

links <- outflux_s%>%
  group_by_at(1:2)%>%
  summarise(value = sum(value))
colnames(links)<-c("source","target","value")
##
links<-as.data.frame(links)


## criar links adcionais caso a df outflux_s tenha mais de duas variáveis
loop_link<-c("")

for(i in 1:(ncol(outflux_s)-3))
{
loop_link <- outflux_s%>%
  group_by_at((1+i):(2+i))%>%
  summarise(teste = sum(value))
loop_link<-as.data.frame(loop_link)
colnames(loop_link)<-c("source","target","value")

# juntar os links
links<-rbind(links,loop_link)
}

# mesclar nodes aos valores
links <- merge(links, nodes, by.x = "target", by.y = "name")
links <- merge(links, nodes, by.x = "source", by.y = "name")




links_final <- links[ , c("node.y", "node.x", "value")]
colnames(links_final) <- c("source", "target", "value")







p <- plot_ly(
    type = "sankey",
    orientation = "h",
    width = 900, height = 700,
    node = list(
      label = nodes$name,
      color = c("blue", "blue", "blue", "blue", "blue", "blue","pink"),
      pad = 15,
      thickness = 20,
      line = list(
        color = "black",
        width = 0.5
      )
    ),

    link = list(
      source = links_final$source,
      target = links_final$target,
      value =  links_final$value
    )
  ) %>% 
  layout(
    title = "despesa 2018",
    font = list(
      size = 10
    )
)

# Create a shareable link to your chart
# Set up API credentials: https://plot.ly/r/outflux
#chart_link = api_create(p, filename="despesa 2018")
#chart_link
p
datatable(outflux_s)

```



